【裁判字號】    90,易,1144
【裁判日期】    900713
【裁判案由】    毒品危害防制條例等
【裁判全文】
臺灣臺南地方法院刑事判決                          九十年度易字第一一四四號
    公  訴  人  臺灣台南地方法院檢察署檢察官
    被      告  乙○○
右列被告因毒品危害防制條例等案件，經檢察官提起公訴（八十九年度毒偵字第二五
四六號、九十年度偵字第四五００號），本院判決如左：
    主  文
乙○○施用第二級毒品，處有期徒刑肆月，如易科罰金，以參佰元折算壹日，扣案之
安非他命殘渣袋壹個沒收銷燬之，吸食器壹個、吸管壹支、打火機壹個均沒收；又偽
造署押，足以生損害於公眾及他人，處有期徒刑陸月，如易科罰金，以參佰元折算壹
日，台南市警察局第一分局南市警一刑偵字第七六七號刑案偵查卷宗內八十九年十月
四日偵訊筆錄其上偽造之「甲○○」署押共肆枚、送驗尿液及年籍對照表、扣押書、
口卡片上偽造之「甲○○」署押各壹枚、法定障礙事由時間統計表上偽造之「甲○○
」署押貳枚、臺灣臺南地方法院檢察署八十九年度毒偵字第二五四六號偵查卷宗內八
十九年十月四日訊問筆錄及被告權利告知單上偽造之「甲○○」署押各壹枚，均沒收
。應執行有期徒刑捌月，如易科罰金，以參佰元折算壹日，扣案之安非他命殘渣袋壹
個沒收銷燬之，吸食器壹個、吸管壹支、打火機壹個、台南市警察局第一分局南市警
一刑偵字第七六七號刑案偵查卷宗內八十九年十月四日偵訊筆錄其上偽造之「甲○○
」署押共肆枚、送驗尿液及年籍對照表、扣押書、口卡片上偽造之「甲○○」署押各
壹枚、法定障礙事由時間統計表上偽造之「甲○○」署押貳枚、臺灣臺南地方法院檢
察署八十九年度毒偵字第二五四六號偵查卷宗內八十九年十月四日訊問筆錄及被告權
利告知單上偽造之「甲○○」署押各壹枚，均沒收。
    事  實
一、乙○○前於民國八十一年間，因違反麻醉藥品管理條例等案件，經法院分別判處
    有期徒刑六年十一月及二年確定而先後接續執行，並於八十四年間假釋出獄，復
    於八十七年間因另案被判決撤銷假釋拒不到案執行假釋案件殘刑，而為臺灣台南
    地方法院檢察署發佈通緝。又其因曾於八十六年間，因連續施用第二級毒品安非
    他命，經本院裁定送觀察、勒戒後，認無繼續施用毒品之傾向，於八十七年九月
    十六日以八十七年度訴字第五四０號判決免刑，並於八十七年十月三日確定。嗣
    乙○○再於八十八年間，復因施用第二級毒品安非他命，經送觀察、勒戒後，亦
    認無繼續施用之傾向，由臺灣台南地方法院檢察署檢察官於八十九年三月十六日
    以八十九年度偵緝字第二六三號不起訴處分確定。詎乙○○仍不知悔改，竟於八
    十九年十月三日在台南市○○街十八號住處，以吸食器承接燒烤方式，施用第二
    級毒品安非他命一次，嗣乙○○於八十九年十月四日凌晨一時許，搭乘黃宗榮所
    騎駛之機車行經台南市○○路與勝利路口時，為台南市警察局第一分局東寧派出
    所警員查獲，並扣得乙○○所有之吸管一支、吸食器、打火機及安非他命殘渣袋
    各一個，乙○○因懼警查知其為通緝犯而遭逮捕，竟於八十九年十月四日警訊及
    同日檢察官偵訊時冒以甲○○之名義應訊，並接續在警方製作之台南市警察局第
    一分局南市警一刑偵字第七六七號刑案偵查卷宗內八十九年十月四日偵訊筆錄、
    送驗尿液及年籍對照表、扣押書、口卡片、法定障礙事由時間統計表及地檢署書
    記官所製作之臺灣臺南地方法院檢察署八十九年度毒偵字第二五四六號偵查卷宗
    內八十九年十月四日訊問筆錄、被告權利告知單上偽簽「甲○○」之署名，顯足
    生損害於甲○○之權益及影響警政、檢察機關對警偵訊筆錄製作之正確性。嗣經
    臺灣台南地方法院檢察署檢察官依本院裁定，通知甲○○到案執行觀察、勒戒時
    ，發覺有異，始查獲上情。
二、案經臺南市警察局第一分局報請臺灣台南地方法院檢察署檢察官偵查及由該署檢
    察官自動檢舉偵查起訴。
    理  由
一、右揭事實，業據被告乙○○於本院審理時均坦承不諱，核與被害人甲○○於檢察
    官偵訊中供述之情節相符，並有如事實欄所示之警、偵訊卷宗及扣案物品可資佐
    證，而扣案之殘渣袋經檢驗結果有甲基安非他命殘留乙節，亦有法務部調查局九
    十年七月六日檢驗通知書一紙在卷可憑，又被告於前揭警訊筆錄中留存之指紋卡
    經送內政部警政署刑事警察局輸入電腦析鑑，再由人工確認結果，與該局檔存被
    告「乙○○」之指紋相符等情，亦有該局九十年三月十三日（九０）刑紋字第三
    四五一八號鑑驗書一紙影本附卷可憑，且被告經警查獲時所採取之尿液經送檢驗
    後呈安非他命類陽性反應，此有台南市衛生局檢驗成績書影本一紙在卷可稽，另
    按甲基安非他命經口服投與後約百分之九十於九十六小時內自尿中排出，僅憑尿
    液中呈安非他命陽性反應，並無法確實推算吸食時間距採集時間之長短，惟依有
    關文獻推斷，最長可能不會超過四日乙節，有行政院衛生署藥物食品檢驗局（８
    １）藥檢壹字第００一一五六號函可資佐參，依該函示推斷，被告施用安非他命
    之時點應在前開採尿日起回溯四日內之某日無訛。此外，復有本院八十七年度訴
    字第五四０號刑事判決、臺灣台南地方法院檢察署檢察官八十九年度偵緝字第二
    六三號不起訴處分書等影本各一份在卷可憑，被告有於五年內三犯毒品危害防制
    條例第十條之罪，亦可認定。是本件事證明確，其犯行洵堪認定，應予依法論科
    。
二、按安非他命為第二級毒品，毒品危害防制條例第二條第二項訂有明文。核被告乙
    ○○所為，係犯同條例第十條第二項之施用第二級毒品罪及刑法第二百十七條第
    一項之偽造署押罪。被告持有第二級毒品安非他命之行為，應為進而施用之高度
    行為所吸收，不另論罪。所犯上開二罪，犯意各別，行為互異，應予分論併罰。
    爰審酌被告前有多次麻藥、毒品紀錄，經觀察勒戒程序矯治後仍不知悔改，顯有
    再犯之虞，惟施用毒品戕害身心損害甚鉅、及其品行智識程度、生活狀況、犯罪
    後尚能坦承犯行、態度良好等一切情狀，分別量處如主文所示之刑，併諭知易科
    罰金之折算標準及定其應執行刑，以資懲儆。扣案之安非他命殘渣袋，係查獲之
    毒品，不問屬於犯人與否，應依毒品危害防制條例第十八條第一項前段規定宣告
    沒收銷燬之；扣案之吸管一支、吸食器及打火機各一個應為被告所有供犯罪所用
    之物，爰依刑法第三十八條第一項第二款併予宣告沒收。至於台南市警察局第一
    分局南市警一刑偵字第七六七號刑案偵查卷宗內八十九年十月四日偵訊筆錄其上
    偽造之「甲○○」署押共四枚、送驗尿液及年籍對照表、扣押書、口卡片上偽造
    之「甲○○」署押各一枚、法定障礙事由時間統計表上偽造之「甲○○」署押二
    枚、臺灣臺南地方法院檢察署八十九年度毒偵字第二五四六號偵查卷宗內八十九
    年十月四日訊問筆錄及被告權利告知單上偽造之「甲○○」署押各一枚，不問屬
    於犯人與否，均應依刑法第二百十九條併予宣告沒收。
據上論斷，應依刑事訴訟法第二百九十九條第一項前段，毒品危害防制條例第十條第
二項、第十八條第一項前段，刑法第十一條前段、第二百十七條第一項、第二百十九
條、第四十一條第一項前段、第二項、第五十一條第五款、第三十八條第一項第二款
，罰金罰鍰提高標準條例第二條，判決如主文。
本案經檢察官簡光昌到庭執行職務
中      華      民      國      九十      年      七      月    十三    日
                                  臺灣臺南地方法院刑事第二庭
                                          法  官   張  瑛  宗
右正本證明與原本無異。
如不服本判決，應於判決送達後十日內向本院提出上訴狀( 應附繕本 )。
                  書記官   盧  立  勇
中      華      民      國      九十      年      七      月    十三    日
附錄法條
毒品危害防制條例第十條第二項
施用第二級毒品者，處三年以下有期徒刑。
毒品危害防制條例第十八條第一項前段
查獲之毒品及專供製造或施用毒品之器具，不問屬於犯人與否，均沒收銷
燬之。


司法院資訊處製作；財團法人民間司法改革基金會備份。
